【裁判字號】    97,訴,271
【裁判日期】    970731
【裁判案由】    違反毒品危害防制條例
【裁判全文】
臺灣花蓮地方法院刑事判決               97年度訴字第271號
公  訴  人  臺灣花蓮地方法院檢察署檢察官
被      告  甲○○
                    （現另案羈押於臺灣花蓮看守所）
上列被告因違反毒品危害防制條例案件，經檢察官提起公訴（97
年度偵字第2372號、97年度毒偵字第391 號），由本院合議庭裁
定改依簡式審判程序審理，並判決如下：
    主  文
甲○○施用第壹級毒品，累犯，處有期徒刑柒月，扣案之海洛因
壹包（淨重零點零壹公克）沒收銷燬，扣案之注射針筒壹支沒收
；又施用第貳級毒品，累犯，處有期徒刑肆月。應執行有期徒刑
拾月，扣案之海洛因壹包（淨重零點零壹公克）沒收銷燬，扣案
之注射針筒壹支沒收。
    事  實
一、甲○○前曾於民國91年間因施用第1 級毒品案件，經依臺灣
    花蓮地方法院（以下稱本院）91年度毒聲字第324 號裁定送
    觀察、勒戒後，認無繼續施用毒品之傾向，而由臺灣花蓮地
    方法院檢察署檢察官以91年度毒偵字第240 號為不起訴處分
    確定；復於92年間因再次施用第1 級毒品案件，經依本院裁
    定送觀察、勒戒後，認有繼續施用毒品之傾向，除由臺灣花
    蓮地方法院檢察署檢察官向本院聲請送強制戒治之外，另以
    92年度毒偵字第168號提起公訴，並經本院92年度訴字第122
    號判處應執行有期徒刑8 月確定（強制戒治部分於92年7月8
    日起至93年1 月9日釋放出所為止）；再於92年間因施用第2
    級毒品案件，經本院92年度玉簡字第64號判處應執行有期徒
    刑2 月確定（上開2罪經本院裁定應執行刑有期徒刑9月，嗣
    於93年10月8日執行完畢）；其後於95年間則因施用第2級毒
    品案件，經本院95年度玉簡字第121號判處有期徒刑4月，並
    減為有期徒刑2月確定，甫於96年7月16日執行完畢，詎其猶
    不知悔改，且仍未戒除毒癮，竟另基於施用第1 級毒品海洛
    因、第2 級毒品安非他命之各別犯意，先於97年5月7日晚上
    10時許，在其位於花蓮縣吉安鄉○○路140號2樓之租屋處，
    以針筒注射之方式，施用海洛因1 次後，復隨即在同一地點
    ，再以將毒品安非他命置於玻璃球內燒烤之方式，施用安非
    他命1次，嗣於隔日下午3時45分許，為警在位於花蓮縣新城
    鄉○里路163 號國軍花蓮總醫院之停車場當場查獲，並扣得
    海洛因1包（淨重0.01公克）及注射針筒1支，此間經警方採
    集其尿液送請檢驗之結果，呈毒品鴉片類及安非他命類均陽
    性反應，始循線查悉上情。
二、案經花蓮縣警察局花蓮分局報告臺灣花蓮地方法院檢察署檢
    察官偵查起訴。
    理  由
一、上開犯罪事實，業經被告甲○○於本院審理時自白不諱，並
    有偵辦毒品案件涉嫌人尿液檢體採集送驗紀錄表、慈濟大學
    濫用藥物檢驗中心檢驗總表及法務部調查局濫用藥物實驗室
    97年5 月29日調科壹字第09723025530號鑑定書各1份附卷可
    稽，以及被告所有供施用毒品所用之海洛因1 包（淨重0.01
    公克）及注射針筒1 支扣案可資佐證，足認被告自白應與事
    實相符。再者，被告有事實欄所示施用毒品之前科，亦有臺
    灣高等法院被告前案紀錄表1 份在卷可參，是以本件事證明
    確，被告施用毒品海洛因及安非他命之犯行堪予認定，應依
    法論科。
二、按海洛因、安非他命分別係毒品危害防制條例第2條第2項第
    1、2款所稱之第1、2級毒品。核被告所為，係犯上開條例第
    10條第1項、第2項之施用第1級、第2級毒品罪。其施用前後
    持有第1、2級毒品海洛因、安非他命，意在供己施用，故其
    持有之低度行為皆應為施用之高度行為吸收，不另論罪。其
    所犯上開2 罪之間，犯意各別，行為互異，應予分論併罰之
    。查被告前曾於95年間因施用第2 級毒品案件，經本院95年
    度玉簡字第121號判處有期徒刑4 月，並減為有期徒刑2月確
    定，甫於96年7 月16日執行完畢一節，有臺灣高等法院被告
    前案紀錄表1份在卷足憑，其於5年以內故意再犯本件有期徒
    刑以上之2罪，均為累犯，應各依刑法第47條第1項規定加重
    其刑。爰審酌被告前有多次施用毒品之前科，並先後歷經觀
    察、勒戒及強制戒治等戒毒之療程，卻未能戒除毒品之誘惑
    ，且其正值成年，竟不思及早戒除毒癮，尋求正常生活，僅
    因一時朋友之誘惑，即又開始沾染施用2 種毒品之惡習，戕
    害身心甚鉅，惟其犯後坦承犯行，態度良好，並衡諸其生活
    狀況、施用毒品之手段、動機等一切情狀，各量處如主文所
    示之刑，並定其應執行之刑，以資警惕。至扣案之海洛因1
    包（淨重0.01公克）係查獲之毒品，依毒品危害防制條例第
    18條第1 項前段，不問屬於犯人與否，沒收銷燬之；扣案之
    注射針筒1 支，則係被告所有供施用毒品海洛因所用之物，
    業經其供承在卷，應依刑法第38條第1項第2款之規定，併予
    宣告沒收。
三、末按「除被告所犯為死刑、無期徒刑、最輕本刑為3 年以上
    有期徒刑之罪或高等法院管轄第一審案件者外，於前條第1
    項程序進行中，被告先就被訴事實為有罪之陳述時，審判長
    得告知被告簡式審判程序之旨，並聽取當事人、代理人、辯
    護人及輔佐人之意見後，裁定進行簡式審判程序。」刑事訴
    訟法第273條之1 第1項定有明文。查本件被告所犯毒品危害
    防制條例第10條第1項、第2項之罪，其法定刑均非最輕本刑
    為3年以上有期徒刑之罪，且被告於本院97年7月24日準備程
    序進行中，復就被訴之事實為有罪之陳述，經告知被告簡式
    審判程序之旨，被告及公訴人對於本件改依簡式審判程序審
    理均表示同意，是本院即依前揭刑事訴訟法規定，裁定本件
    進行簡式審判程序，附此敘明。
據上論斷，應依刑事訴訟法第273條之1 第1項、第299條第1項前
段，毒品危害防制條例第10條第1 項、第2項、第18條第1項前段
，刑法第11條前段、第47條第1 項、第38條第1項第2款、第51條
第5款，判決如主文。
本案經檢察官許梨雯到庭執行職務。
中    華    民    國    97    年    7     月    31    日
                  刑事第三庭    法  官  楊仲農
上列正本證明與原本無異。
如對本判決不服，應於送達後10日內，向本院提出上訴狀。
（上訴狀應記載具體上訴理由並應抄附繕本）
中    華    民    國    97    年    8     月    1     日
                                書記官
附錄本判決論罪之法律條文：
毒品危害防制條例第10條：
施用第一級毒品者，處6月以上5年以下有期徒刑。
施用第二級毒品者，處3年以下有期徒刑。


司法院資訊處製作；財團法人民間司法改革基金會備份。
